臺灣高等法院刑事判決
110年度上訴字第2506號
上  訴  人  臺灣新北地方檢察署檢察官
被      告  丁君豪
選任辯護人  蕭棋云律師
            廖孟意律師
            彭彥植律師
上列上訴人因被告詐欺等案件，不服臺灣新北地方法院109年度
金訴字第253號，中華民國110年5月25日第一審判決（起訴案號
：臺灣新北地方檢察署109年度偵字第25560號），提起上訴，本
院判決如下：
    主  文
上訴駁回。
    理  由
一、本案經本院審理結果，認第一審對被告丁君豪為無罪之諭知
    ，核無不當，應予維持，並引用第一審判決書所記載之證據
    及理由（如附件）。
二、檢察官上訴意旨略以：
(一)證人楊富順於警詢證稱：本案提款卡及密碼，係被告放在伊
    客廳桌上，伊早上起床時看到紙條上有寫提款卡密碼，和留
    言指示伊幫忙領錢，領到的錢伊先拿回住處放，等到當天晚
    上被告到伊住處找伊，伊才當面將錢跟提款卡全數交予被告
    等語；嗣於偵查時以被告身分供稱：係本案被告叫伊幫忙領
    錢，本案被告當天有留紙條要伊幫忙領錢，領完錢後伊將提
    款卡及款項放在住處客廳，本案被告有伊住處鑰匙，伊晚上
    做夜市回家後就發現提款卡及款項都被拿走等語；於原審證
    稱：提款卡及密碼，係被告或被告的朋友放在伊住處客廳桌
    上，請伊幫忙提領，當時被告與伊同住，被告的朋友會來找
    被告，伊只認識被告，所以認為係被告要伊去提領，當時被
    告有傳LINE給伊，伊不記得被告是說要幫他領，還是幫他朋
    友領，伊領到的錢就放在客廳桌上等語。則由證人楊富順之
    證述，被告當時與楊富順同住，持有楊富順住處鑰匙，且楊
    富順係經由放在住處客廳之提款卡及密碼指示前往取款，取
    款後並將款項放置在住處客廳內等情節，前後均相符，應可
    信為真實。至證人楊富順係將款項直接交付予被告，亦或係
    將款項放置在客廳內，於警詢及原審之證述固有不一，然證
    人楊富順於偵訊時即已供稱伊有幫被告提領過3、4次，可能
    是搞混了等語，尚難僅以此即認證人楊富順之證述可信性薄
    弱。且證人楊富順於原審即證稱：除伊本人以外，僅被告持
    有伊住處鑰匙，伊領回款項後將款項放在桌子的抽屜，並無
    其他人知悉伊的習慣，伊睡醒後就發現提款卡不見了，被告
    亦有傳訊息詢問伊有去幫忙領了嗎等語，足徵被告確實知悉
    並有指示楊富順提領款項，且亦僅有被告有指示楊富順並嗣
    後取走楊富順提領款項之可能性。
(二)證人劉泓志於偵查證稱：係楊富順找伊幫忙領款，伊曾見過
    楊富順將收得的錢，轉交給被告等語；另證人楊富順亦於偵
    查證稱：劉泓志領款那件，是被告在伊住處打麻將，被告叫
    劉泓志去領款，伊就幫忙拿提款卡給劉泓志，並跟劉泓志說
    被告請他幫忙領款等語。則由證人劉泓志、楊富順之證述，
    被告確實曾要求楊富順、劉泓志領款，足徵被告不僅如前所
    述有請託楊富順領款之可能性，且亦確實有請託領款經驗。
    原判決以證人劉泓志之證述僅係針對劉泓志取款部分，認與
    本案楊富順領款部分無涉，然此部分證述可證被告確實曾不
    只1次請託劉泓志、楊富順領款，佐以證人楊富順所證稱領
    款之指示係放置在伊住處客廳，款項亦係放置在住處客廳抽
    屜內，僅被告持有楊富順住處鑰匙，及被告曾傳訊息詢問楊
    富順是否已領款等節，已足徵係被告指示楊富順前往領款。
(三)綜上，原判決認事用法尚嫌未洽，請將原判決撤銷，更為適
    當合法之判決云云。
三、本院之判斷
(一)原判決就被告被訴涉犯刑法第339條之4第1項第2款加重詐欺
    取財、洗錢防制法第2條第2款、第14條第1項洗錢犯行，業
    已依據卷內事證，就被告無罪之理由論述明確（見原判決第
    3至4頁所載），核與經驗法則、論理法則無悖，並無違誤。
(二)上訴意旨(一)雖認證人楊富順之證言可採，主張被告確實知
    悉並指示楊富順提領款項，且亦僅有被告有指示楊富順並嗣
    後取走楊富順提領款項之可能性云云。惟查：
　1.楊富順前因於民國108年11月15日12時50分至52分許，持華
    南商業銀行股份有限公司帳號000000000000號帳戶（下稱本
    案帳戶）提款卡，在新北市○○區○○路00號（統一輔泰門市）
    提領告訴人陳雅艷（下稱告訴人）遭詐欺之款項新臺幣（下
    同）2萬元、2萬元、1萬元，涉犯刑法第339條第1項詐欺取
    財犯行，業經臺灣新北地方檢察署（下稱新北地檢署）檢察
    官以109年度偵字第16127號為緩起訴處分確定（緩起訴期間
    為1年，楊富順應於緩起訴處分確定、收受新北地檢署檢察
    官執行緩起訴處分命令通知書後6月內支付2萬元給公庫），
    有卷附新北地檢署檢察官109年度偵字第16127號緩起訴處分
    書及楊順富之本院被告前案紀錄表等可按（見金訴字卷第71
    至73頁、本院卷第65頁），觀諸起訴書犯罪事實欄一亦認為
    被告、楊富順及真實姓名、年籍不詳詐騙機房成員等成年人
    就本案詐欺告訴人犯行有犯意聯絡等節，堪認楊富順就本案
    起訴書所載犯罪事實而言，實屬共犯，先予敘明。
　2.按「被告之自白，非出於強暴、脅迫、利誘、詐欺、疲勞訊
    問、違法羈押或其他不正之方法，且與事實相符者，得為證
    據」、「被告或共犯之自白，不得作為有罪判決之唯一證據
    ，仍應調查其他必要之證據，以察其是否與事實相符」，刑
    事訴訟法第156條第1項、第2項分別定有明文。次按刑事訴
    訟法第156條第2項規定：「被告或共犯之自白，不得作為有
    罪判決之唯一證據，仍應調查其他必要之證據，以察其是否
    與事實相符」。共犯不利之陳述具有雙重意義，一方面為就
    自己犯罪事實供述之被告自白，另一方面為對於其他共犯之
    犯罪事實依證人證據方法所為之證述。而於後者，基於該類
    供述因分散風險、利益衝突、推諉卸責等誘因，有虛偽之蓋
    然性，在共犯事實範圍內，除應依人證之調查方式調查外，
    尤須有補強證據擔保其真實性，其供述始能成為對其他被告
    論處共犯罪刑之證據（最高法院110年度台上字第2110號判
    決意旨參照）。
　3.證人楊富順所為不利被告之證述，因卷內無其他補強證據可
    佐，尚不足為不利被告認定
　　(1)楊富順固於109年1月8日警詢及109年7月9日偵查中均以
       被告身分供稱本案帳戶提款卡及密碼乃本案被告交付，
       當時本案被告是將寫有提款卡密碼的紙條放在伊家客廳
       桌上留言指示伊幫忙領錢，之後伊有在領款當天晚上將
       提款卡和錢交給本案被告云云（見偵字卷第7至8、103至
       104頁）。惟證人楊富順於原審證稱：我不確定是被告還
       是被告的朋友，當時他們把1張提款卡放在我家客廳桌上
       請我去幫忙提領，上面有字條寫麻煩幫我領錢，金額多
       少這樣，上面沒有署名，紙條上沒有提款卡密碼，密碼
       是寫在提款卡的後面，紙條也沒有指示我將款項提領回
       來之後放置於何處，我醒來的時候家中只有我1個人，我
       不確定提款卡是何者放的，之前被告有時候會住在我家
       那邊，他的朋友來來去去有時候會去找他，當時我只認
       識被告1個人，當下我的認知是被告，因為我只與被告有
       認識，我領完錢之後就回來了，回來之後家中沒有其他
       人，我提領完款項之後將卡片放在桌上，錢放在桌子下
       面的抽屜，我印象中不是把錢放在桌上就是放在抽屜兩
       種而已，之後我就出門去準備攤子的生意了，我晚上好
       像12時許回家時，沒有其他人在，被告也不在，他好像
       後來很晚才回來的，我沒有檢查抽屜中款項是否還在，
       那不是我的東西，我也不清楚提款卡是否還在云云（見
       金訴字卷第157至159、164至166頁），是證人楊富順關
       於本案帳戶提款卡究係由何人交予伊前往領款之重要部
       分，所為陳述已有前後不一致之情。再者，細觀證人楊
       富順歷次所為供述、證述，於警詢係證稱伊乃當面將錢
       及提款卡交予被告云云（見偵字卷第8頁）；於偵查陳稱
       伊領完款項後係將提款卡及款項放在住處客廳，當時被
       告不在家，伊晚上做夜市回家後就發現提款卡及款項都
       被拿走云云（見偵字卷第104頁）；於原審證稱伊提領完
       款項之後將卡片、金錢分別放在桌上、桌子下面的抽屜
       ，晚上伊回家時沒有檢查款項、提款卡是否還在云云（
       見金訴字卷第157至159、164至166頁），則證人楊富順
       就伊如何交付提領款項及交還提款卡，是否親自交予被
       告等關於本案事實之重要情節，先後所為證述亦有歧異
       。於此情況下，是否得因證人楊富順所為證述而為不利
       被告認定，當屬有疑。
　　(2)再證人楊富順固於警詢、偵查及原審均陳稱被告常去伊
       住處睡，後來都住在那邊，被告持有伊住處鑰匙云云（
       見偵字卷第7至8、104頁、金訴字卷第159、163、164頁
       ），然卷內就此部分除證人楊富順之證述外，並無被告
       持有證人楊富順住處鑰匙之證據，觀諸被告自偵查、原
       審及本院歷次供述，其亦僅於本院供承：我和楊富順沒
       有住在一起，是因認識楊富順所以偶而會去找他，除非
       有跟他喝酒才會在他那邊住睡一晚，但不常，久久才1 
       次等語（見本院卷第95頁），從未曾供陳其持有楊富順
       住處鑰匙，據此，縱可認被告曾出入楊富順住處，且曾
       住過該處，然究難僅憑證人楊富順之證述即認被告持有
       該住處鑰匙。徵諸證人楊富順於原審亦證稱除被告外，
       尚會有其他人包含大隻雄等人在伊住處，幾乎每天在伊
       住處那邊都有朋友去打麻將，伊睡醒後這些人打完麻將
       會自己走等語（見金訴字卷第165頁），足認楊富順住處
       非僅被告1人進出，而尚有其他人出入該住處之可能性。
       又檢察官雖以證人楊富順之證述為據，主張被告有傳訊
       息予楊富順詢問是否有幫忙領款，且其他進出楊順富住
       處之人並不知悉楊富順有將款項放在桌子抽屜之習慣云
       云，惟證人楊富順於警詢陳稱：我使用之手機被竹北分
       局於108年12月22日查扣，該手機內沒有與丁君豪聯絡訊
       息，因為這支手機是後來才換的等語（見偵字卷第10頁
       ），堪認證人楊富順所陳被告曾傳訊息予伊乙節，僅有
       證人楊順富之證述，而無其他證據足以補強此屬真實。
       另觀諸證人楊富順於原審所證：我把款項放在客廳抽屜
       ，該抽屜不會上鎖，該抽屜沒有鎖；之前我在另案陳述
       的大隻雄有叫劉泓志去提領款項，劉泓志領完款項也會
       放在我家桌子下面的抽屜，大隻雄也會把提款卡直接放
       在桌子下面的抽屜等語（見金訴字卷第170、159至160頁
       ），可知無論他人是否知悉楊富順有將款項放抽屜之習
       慣，因楊富順住處尚有多人得以出入，且尚有他人會將
       提款卡或金錢放在該抽屜內，顯亦無法逕為置放在客廳
       桌上之提款卡或在該抽屜內款項僅被告1人可能拿取之論
       斷。
　4.據上，檢察官執證人楊富順前揭供述、證述為據，主張僅被
    告有指示楊富順並嗣後取走楊富順提領款項之可能性云云，
    自無足採。
(三)上訴意旨(二)固又以證人劉泓志、楊富順之證述為據，主張
    被告確曾不只1次請託劉泓志、楊富順領款，僅被告持有楊
    富順住處鑰匙，及被告曾傳訊息詢問楊富順是否已領款等節
    ，已足徵係被告指示楊富順前往領款云云。然查：
　1.楊富順、劉泓志前曾於108年11月間，由劉泓志持提款卡至
    自動櫃員機提領被害人李小琴遭詐騙款項，繼由劉泓志將領
    得款項全數交予楊富順，犯三人以上共同詐欺取財犯行，業
    經法院判處罪刑確定【按楊富順係經臺灣新竹地方法院（下
    稱新竹地院）以109年度金訴字第30、79號判決判處罪刑並
    諭知附條件緩刑2年確定；劉泓志則經新竹地院以108年度金
    訴字第212號判決處有期徒刑1年，嗣經本院以109年度上訴
    字第1279號判決撤銷改判處有期徒刑1年，緩刑2年確定】等
    情，有新竹地院109年度金訴字第30、79號刑事判決、108年
    度金訴字第212號刑事判決、本院109年度上訴字第1279號刑
    事判決（見金訴字卷第75至85頁、本院卷第67至71、73至84
    頁）及楊富順、劉泓志之本院被告前案紀錄表（見本院卷第
    59至60、64至65頁）等可考，堪認楊富順與劉泓志確曾於他
    案持提款卡提領其他被害人款項，而犯共同加重詐欺取財犯
    行無誤。據此，原審以依證人劉泓志、楊富順之證述內容，
    就針對劉泓志依指示領款部分，與本案係楊富順親自領款無
    涉為由（見原判決第4頁所載），而認證人劉泓志、楊富順
    此部分證述，難遽為不利於被告犯罪事實之認定，顯屬有據
    。蓋無論被告是否曾於他案中要求楊富順、劉泓志領款，均
    係被告有否與劉泓志、楊富順共同涉犯他案之問題，不足為
    本案亦係由被告要求楊富順領款之認定。
　2.至檢察官主張被告持有楊富順住處鑰匙、被告曾傳訊息詢問
    楊富順是否已領款等節，已足徵係被告指示楊富順前往領款
    云云，因證人楊富順所為此部分證述均無補強證據可佐，難
    認為真，不足為不利被告認定等情，亦經本院論述如前。據
    上，檢察官所指此節，自均尚無從為不利被告認定。
四、綜上，原審以依檢察官所提出各項證據，尚無法達於通常一
    般之人均不致有所懷疑，而得確信其為真實之程度，亦即尚
    有合理懷疑存在，而不足認定被告涉有起訴書所載詐欺取財
    犯行，不能證明被告犯罪，而為被告無罪之諭知，業已說明
    其證據取捨之依據及認定之理由，並經本院補充說明如上，
    核無違誤。檢察官執前詞提起上訴，指摘原判決不當，請求
    本院撤銷改判被告有罪云云，為無理由，應予駁回。
據上論斷，應依刑事訴訟法第373條、第368條，判決如主文。
本案經檢察官王佑瑜提起公訴，檢察官陳儀芳提起上訴，檢察官
林宏松到庭執行職務。
中　　華　　民　　國　　110 　年　　11　　月　　17　　日
                  刑事第十八庭  審判長法  官  何俏美
                                      法  官  葉乃瑋
                                      法  官  黃紹紘
以上正本證明與原本無異。
被告不得上訴。
檢察官如不服本判決，應於收受送達後20日內向本院提出上訴書
狀，惟須受刑事妥速審判法第9條限制。其未敘述上訴之理由者
，並得於提起上訴後20日內向本院補提理由書(均須按他造當事
人之人數附繕本)「切勿逕送上級法院」。
刑事妥速審判法第9條：
除前條情形外，第二審法院維持第一審所為無罪判決，提起上訴
之理由，以下列事項為限：
一、判決所適用之法令牴觸憲法。
二、判決違背司法院解釋。
三、判決違背判例。
刑事訴訟法第377條至第379條、第393條第1款之規定，於前項案
件之審理，不適用之。
                                      書記官  顏淑華
中　　華　　民　　國　　110 　年　　11　　月　　22　　日

附件
臺灣新北地方法院刑事判決
                                    109年度金訴字第253號
公　訴　人　臺灣新北地方檢察署檢察官
被　　　告　丁君豪　
選任辯護人　廖孟意律師
            彭彥植律師
            蕭棋云律師
上列被告因詐欺案件，經檢察官提起公訴（109年度偵字第25560
號），本院判決如下：
    主  文
丁君豪無罪。
    理  由
壹、公訴意旨略以：被告丁君豪與證人楊富順（涉犯詐欺等罪之
    部分，業經臺灣新北地方檢察署檢察官為緩起訴處分確定）
    及真實姓名年籍不詳之成年人共同組成以實施詐術為手段之
    詐騙集團，共同意圖為自己不法之所有，並基於3 人以上共
    同犯詐欺取財，及意圖掩飾或隱匿特定犯罪所得來源而移轉
    特定犯罪所得之犯意聯絡，先由詐欺集團某成員致電告訴人
    陳雅艷，佯稱為其親友且急需用錢，致其陷於錯誤，而依指
    示匯款新臺幣（下同）5 萬元至華南商業銀行股份有限公司
    帳號000000000000號帳戶後，再由被告丁君豪將上開帳戶之
    金融卡及密碼交予證人楊富順後，再由證人楊富順持金融卡
    於108年11月15日12時50至52分許，在新北市○○區○○路00號
    之統一輔泰門市，提領2萬元（2次）、1萬元之贓款後，並
    將悉數贓款及提款卡放置在其等共同居住之新北市○○區○○路
    0段000巷0弄0號之客廳，由被告丁君豪於不詳時間收取。因
    認被告涉犯刑法第339條之4第1項第2款之加重詐欺取財罪嫌
    、洗錢防制法第2 條第2款、第14條第1項之洗錢罪嫌云云。
二、按犯罪事實應依證據認定之，無證據不得認定犯罪事實；不
    能證明被告犯罪者，應諭知無罪之判決，刑事訴訟法第 154
    條第2 項、第301條第1項分別定有明文。又事實之認定，應
    憑證據，如未能發現相當證據，或證據不足以證明，自不能
    以推測或擬制之方法，為裁判基礎；且認定犯罪事實所憑之
    證據，雖不以直接證據為限，間接證據亦包括在內，然而無
    論直接證據或間接證據，其為訴訟上之證明，須於通常一般
    之人均不致有所懷疑，而得確信其為真實之程度者，始得據
    為有罪之認定，倘其證明尚未達到此一程度，而有合理之懷
    疑存在而無從使事實審法院得有罪之確信時，即應由法院為
    諭知被告無罪之判決，有最高法院40年度台上字第86號、76
    年台上字第4986號判決先例可資參照。次按刑事訴訟法第16
    1條已於91年2月8日修正公布，修正後同條第1項規定：檢察
    官就被告犯罪事實，應負舉證責任，並指出證明之方法。因
    此，檢察官對於起訴之犯罪事實，應負提出證據及說服之實
    質舉證責任。倘其所提出之證據，不足為被告有罪之積極證
    明，或其闡明之證明方法，無從說服法官以形成被告有罪之
    心證，基於無罪推定之原則，自應為被告無罪判決之諭知，
    更有最高法院92年台上字第128號判決先例足參。
三、公訴意旨認被告涉犯上開罪嫌，無非係以：證人即同案被告
    楊富順、證人即告訴人陳雅艷於警詢及偵查時、證人劉泓志
    於偵訊時之證述，及證人楊富順108 年11月15日前往提領之
    監視器影像畫面截圖（含路口監視器影像、超商內部監視器
    影像）照片、其所使用門號0000000000手機號碼之網路歷程
    紀錄資料、華南商業銀行股份有限公司帳號000000000000帳
    戶個資檢視表及交易明細紀錄、告訴人陳雅艷之基隆市警察
    局第三分局暖暖派出所陳報單、受理各類案件紀錄表、受理
    刑事案件報案三聯單、內政部警政署反詐騙諮詢專線紀錄表
　　、受理詐騙帳戶通報警示簡便格式表、金融機構協助受詐騙
    民眾通知疑似警示帳戶通報單、165 專線協請金融機構暫行
    圈存疑似詐欺款項通報單、郵政跨行匯款申請書、所提出與
    詐騙集團成員之通訊軟體LINE對話內容截圖各1 份等為其主
    要論據。
四、訊據被告丁君豪堅決否認涉有何上開犯行，辯稱：不是伊交
    付提款卡予證人楊富順，伊也沒有指示楊富順去提款，伊完
    全沒有參與本件犯行等語。經查：
  ㈠告訴人陳雅艷於前揭時、地，受騙匯款5 萬元至前揭帳戶後
　　，旋由證人楊富順持前揭帳戶之提款卡，將上開款項提領一
    空等節，業據證人陳雅艷於警詢時（見偵卷第17頁至第19頁
　　）、證人楊富順於警詢、本院審理時（見偵卷第6 頁至第10
    頁、本院卷第157頁）證述明確，並有證人楊富順108年11月
    15日前往提領之監視器影像畫面截圖（含路口監視器影像、
    超商內部監視器影像）照片、其所使用門號0000000000手機
    號碼之網路歷程紀錄資料、華南商業銀行股份有限公司帳號
    000000000000帳戶個資檢視表及交易明細紀錄、告訴人陳雅
    艷之基隆市警察局第三分局暖暖派出所陳報單、受理各類案
    件紀錄表、受理刑事案件報案三聯單、內政部警政署反詐騙
    諮詢專線紀錄表、受理詐騙帳戶通報警示簡便格式表、金融
    機構協助受詐騙民眾通知疑似警示帳戶通報單、165 專線協
    請金融機構暫行圈存疑似詐欺款項通報單、郵政跨行匯款申
    請書、所提出與詐騙集團成員之通訊軟體LINE對話內容截圖
    （見偵卷第23頁、第25頁至第27頁、第29頁至第41頁、第43
    頁至第59 頁、第61頁至第69頁）各1份在卷可稽，是此部分
    事實首堪認定，然依此部分事證，至多僅能證明告訴人陳雅
    艷遭騙匯出之款項，確係遭證人楊富順所提領，尚無從據以
    認定指派證人楊富順前往提款之人，即為被告丁君豪，先予
    敘明。
  ㈡證人楊富順於警詢時證稱：本件提款卡及密碼，是被告放在
    伊客廳桌上，伊早上起床時看到紙條上有寫提款卡密碼，和
    留言指示伊幫忙領錢，領到的錢伊先拿回住處放，等到當天
    晚上被告到伊住處找伊，伊才當面將錢跟提款卡全數交予被
    告等語（見偵卷第7頁至第8頁）、於本院審理時證稱：本件
    提款卡及密碼，是被告或者被告的朋友放在伊住處客廳桌上
　　，請伊幫忙提領，當時被告曾經跟伊同住，被告的朋友會來
    找他，因為伊只認識被告，所以以為是被告要伊去提領，當
    時被告有傳LINE給伊，但伊不記得被告是說幫他領，還是幫
    他朋友領，伊領到的錢放在客廳桌上等語（見本院卷第 157
    頁至第158 頁），是證人楊富順就本件其係受何人指示前往
    領款、提款卡係由何人交付等節，前後證述略有不同，且證
    人楊富順上開警詢之陳述，係本於犯罪嫌疑人身分所為，其
    陳述是否為推諉卸責之詞，亦非無疑，而就本案被告而言，
    證人楊富順係屬敵性證人，其證詞憑信性較為薄弱，是仍須
    有其他補強證據擔保其指證之真實性。
  ㈢證人劉泓志於偵訊時固然具結證稱：是楊富順找伊幫忙領錢
　　，伊領得的錢，也都是交給楊富順，伊曾看過楊富順將收得
    的錢，轉交給被告丁君豪，但伊都只跟楊富順接觸等語（見
    偵卷第121頁至第123頁）、證人楊富順於偵訊時亦證稱：新
    竹那件是被告在伊住處打麻將，他叫劉泓志去領錢，伊就幫
    忙拿提款卡給劉泓志，並跟劉泓志說被告叫伊幫忙領錢，領
    到的錢，有時候給伊，有時候直接給被告等語（見偵卷第13
    3頁至第134頁），是依其等上開證述內容以觀，其等證述之
    內容，應均係針對證人劉泓志依指示領款之部分，與本件係
    證人楊富順親自領款無涉，是證人劉泓志、楊富順此部分證
    述，亦難遽以為不利於被告犯罪事實之認定。
五、綜上所述，本案證人楊富順是否受被告指示前往提款、提款
    卡是否係被告所提供等節，依檢察官所提出之各項證據，尚
    無法達於通常一般之人均不致有所懷疑，而得確信其為真實
    之程度，亦即尚有合理之懷疑存在，而不足認定被告涉有起
    訴書所載之詐欺犯行，即屬不能證明被告犯罪，揆諸前開說
    明，自應為被告無罪之諭知。
據上論斷，應依刑事訴訟法第301條第1項前段，判決如主文。
本案經檢察官王佑瑜提起公訴，檢察官陳儀芳到庭執行職務。
中    華    民    國   110    年    5     月    25    日
                  刑事第十三庭  審判長法  官  陳正偉

                                      法  官  陳志峯

                                      法  官  鄭淳予
以上正本證明與原本無異。
如不服本判決應於收受判決後20日內向本院提出上訴書狀，並應
敘述具體理由；其未敘述上訴理由者，應於上訴期間屆滿後20日
內向本院補提理由書（均須按他造當事人之人數附繕本）「切勿
逕送上級法院」。
                                      書記官  蘇秀金
中    華    民    國   110    年    5     月   27     日